臺灣臺中地方法院刑事判決
110年度易字第2600號
公  訴  人  臺灣臺中地方檢察署檢察官
被      告  林憲瑜



上列被告因竊盜案件，經檢察官提起公訴（110年度偵字第21118
號、第21119號、第24628號），本院判決如下：
    主    文
本件公訴不受理。
    理    由
一、公訴意旨如附件起訴書所載。
二、按被告死亡者，應諭知不受理之判決，並得不經言詞辯論為
    之，刑事訴訟法第303條第5款、第307條分別定有明文。
三、經查，本件被告林憲瑜業於民國111年5月5日死亡，此有個
    人基本資料查詢結果附卷可稽。依照上開說明，爰不經言詞
    辯論，諭知不受理之判決。
據上論斷，應依刑事訴訟法第303條第5款、第307條，判決如主
文。
中　　華　　民　　國　　111 　年　　5 　　月　　13　　日
                  刑事第七庭    審判長法  官  尚安雅
　　　　　　　　　                    法  官  丁智慧
　　　　　　　　　                    法  官  林忠澤
以上正本證明與原本無異。
如不服本判決應於收受判決後20日內向本院提出上訴書狀，並應
敘述具體理由；其未敘述上訴理由者，應於上訴期間屆滿後20日
內向本院補提理由書（均須按他造當事人之人數附繕本）「切勿
逕送上級法院」。
                                      書記官  許采婕
中　　華　　民　　國　　111 　年　　5 　　月　　13　　日
附件：
臺灣臺中地方檢察署檢察官起訴書                      樂股
                                    110年度偵字第21118號
 　　　　　　　　　　　　　　　　　　　　　　　第21119號
 　　　　　　　　　　　　　　　　　　　　      第24628號
　　被　　　告　林憲瑜　男　39歲（民國00年0月0日生）
　　　　　　　　　　　　住○○市○○區○○路0段00巷0弄0
　　　　　　　　　　　　　號
　　　　　　　　　　　　居臺中市○○區○○路0段000號
　　　　　　　　　　　　國民身分證統一編號：Z000000000號
上列被告因竊盜案件，業經偵查終結，認應提起公訴，茲將犯罪
事實及證據並所犯法條分敘如下：
　　　　犯罪事實
一、林憲瑜前因犯多件毒品危害防制條例案件，經法院裁定應執
    行有期徒刑1年7月確定，於民國108年9月27日縮短刑期假釋
    出監付保護管束，於109年2月16日保管束期滿未經撤銷假釋
    ，視為徒刑執行完畢。詎仍不知悔改，復意圖為自己不法之
    所有，基於竊盜之犯意，分別為以下犯行：
　㈠於110年5月22日20時許，行經臺中市龍井區臺灣大道5段3巷
    與新興路交岔路口，見王時樂將共價值新臺幣(下同)4300元
    內含現金1800元、證件、信用卡等物之皮夾放置在停放該處
    的車牌號碼000-000號普通重型機車前置物箱內，徒手竊取
    該皮夾，得手後即逃離現場，並將皮夾內現金花用殆盡。嗣
    王時樂查覺失竊報警處理，經警循線查獲。(110年度偵字第
    21118號)
  ㈡於110年5月20日3時12分許，行經臺中市○○區○○○路000巷000
    號前，見陳楊素英將車牌號碼000-0000號普通重型機車停放
    該處且鑰匙未拔走，徒手以該鑰匙發動機車引擎後騎乘逃離
    現場。嗣陳楊素英查覺失竊報警處理，經警循線於110年5月
    20日15時許，在臺中市西屯區臺灣大道5段3巷與臺灣大道5
    段3巷30弄口尋獲(已由陳楊素英領回)而查獲。(110年度偵
    字第21119號)
  ㈢於110年5月6日10時34分許，行經臺中市○○區○○○道0段0000號
    旁人行道，見陳俊甫將價值4萬5000元之車牌號碼000-0000
    號普通重型機車停放該處且鑰指未拔走，徒手以該鑰匙發動
    機車引擎後騎乘逃離現場。嗣陳俊甫查覺失竊報警處理，經
    警循線於110年5月6日23時許，在臺中市西屯區工業區一路
    與工業區十六路交岔路口尋獲上開機車(已發還陳俊甫)而查
    獲。(110年度偵字第24628號)
二、案經王時樂、陳楊素英訴由臺中市政府警察局烏日分局、陳
    俊甫訴臺臺中市政府警察局第六分局報告偵辦。
　　　　證據並所犯法條
一、證據清單及待證事實：
編號 證據名稱 待證事實 1 被告林憲瑜於警詢時之自白。 自白分別竊取上開財物之犯 行。  2 告訴人王時樂、陳楊素英、陳俊甫於警詢時之指訴。 分別為被告竊取上開財物之事實。  3 證人林詠銘於警詢時之證述。 指認被告為犯罪事實一、㈢監視器畫面拍攝嫌疑人之事實。  4 承辦警員職務報告、現場路口監視錄影翻拍照片。(110年度偵字21118號) 被告於犯罪事實一、㈠竊取財物經過之事實。  5 承辦警員職務報告、現場路口監視錄影翻拍照片、失車案件基本資料詳細畫面報表、車輛詳細資料表。(110年度偵字21119號) 被告於犯罪事實一、㈡竊取財物經過之事實。  6 承辦警員職務報告、現場路口監視錄影翻拍照片、車輛詳細資料表、贓物認領保管單。(110年度偵字第24628號) 被告於犯罪事實一、㈢竊取財物經過之事實。 
二、核被告所為，係均犯刑法第320條第1項之竊盜罪嫌。被告多
    次竊盜犯行間，犯意各別，行為互殊，請分論併罰。被告曾受
    有期徒刑之執行完畢，有刑案資料查註紀錄表附卷可參，其
    於5年以內故意再犯本件有期徒刑以上之罪，為累犯，請依
    刑法第47條第1項之規定，酌情加重其刑。另被告竊得之上
    開財物，已扣案犯罪事實一、㈡㈢部分之犯罪所得，已分別由
    告訴人陳楊素英、陳俊甫領回，有失車案件基本資料詳細畫
    面報表及贓物認領保管單附卷可佐，爰依刑法第38條之1第5
    項規定，不予聲請宣告沒收其犯罪所得；另未扣案犯罪事實
    一、㈠部分之犯罪所得，請依刑法第38條之1第1項、第3項之
    規定，宣告沒收或追徵其價額。
三、依刑事訴訟法第251條第1項提起公訴。　　　　　　
　　此    致
臺灣臺中地方法院
中　　華　　民　　國　 110　　年　　11　　月　　24　　日
　　　　　　　　　　　　　　　檢  察  官  陳信郎 
本件正本證明與原本無異
中　　華　　民　　國　 110　　年　　12　　月　　16　　日
   　　　　　　　　　　　　　 書  記  官　胡莉苓
附錄本案所犯法條全文
中華民國刑法第320條
意圖為自己或第三人不法之所有，而竊取他人之動產者，為竊盜
罪，處 5 年以下有期徒刑、拘役或 50 萬元以下罰金。
意圖為自己或第三人不法之利益，而竊佔他人之不動產者，依前
項之規定處斷。
前二項之未遂犯罰之。